臺灣桃園地方法院刑事判決
111年度訴字第547號
公  訴  人  臺灣桃園地方檢察署檢察官 
被      告  何崑鴻




            林威達


上列被告等因傷害案件，經檢察官提起公訴（110年度偵字第144
34號、109年度偵字第23774號），被告等於準備程序中就被訴事
實為有罪之陳述，經本院合議庭裁定由受命法官獨任以簡式審判
程序審理，判決如下：
    主  文
何崑鴻共同犯傷害罪，處有期徒刑肆月，如易科罰金，以新臺幣
壹仟元折算壹日。
林威達共同犯傷害罪，處有期徒刑參月，如易科罰金，以新臺幣
壹仟元折算壹日。
扣案之開山刀壹支沒收。
    事實及理由
一、本件犯罪事實及證據，除犯罪事實欄二、第7至8行「先由何
    崑鴻、林威達分別手持玻璃菸灰缸，攻擊陳松煜」更正為「
    先由何崑鴻手持玻璃菸灰缸，攻擊陳松煜」、證據部分補充
    「被告何崑鴻、林威達於本院準備程序及簡式審判時之自白
    」（見本院訴字卷第189頁、第190頁、第196頁）外，其餘
    均引用檢察官起訴書之記載（如附件）。
二、論罪科刑：
㈠、核被告2人所為，均係犯刑法第277條第1項之傷害罪。被告2
    人與連士瑜就本件犯行，有犯意聯絡及行為分擔，應論以共
    同正犯。
㈡、公訴意旨固認被告2人本件犯行均應論以累犯，惟除提出被告
    2人前案紀錄表外，並未具體說明被告2人有何特別惡性或對
    刑罰反應力薄弱之情形，參以最高法院刑事大法庭110年度
    台上大字第5660號裁定意旨，應認檢察官未就被告2人應依
    累犯加重其刑之事項具體指出證明方法，本院無從審認，故
    不依累犯規定加重其刑。
㈢、爰審酌被告2人不思理性溝通解決問題，僅因被告何崑鴻與告
    訴人陳松煜有債務爭執，即共同毆打告訴人，致告訴人受有
    傷害，所為誠屬不該，且未與告訴人達成和解或取得原諒，
    被告何崑鴻又係主導之人，惡性較重，惟念其等犯後坦承犯
    行，態度尚可，兼衡其等犯罪動機、目的、手段、素行、被
    告何崑鴻自陳國中肄業之教育程度、被告林威達自陳高中畢
    業之教育程度、家庭經濟狀況、所生危害等一切情狀，分別
    量處如主文所示之刑，並均諭知易科罰金之折算標準。
三、沒收部分： 
　　按供犯罪所用、犯罪預備之物或犯罪所生之物，屬於犯罪行
    為人者，得沒收之，刑法第38條第2項前段定有明文。扣案
    之開山刀1支，係被告何崑鴻所有，持以傷害告訴人所用之
    物，業據其供陳在卷（見本院訴字卷第189頁），爰依刑法
    第38條第2項前段規定宣告沒收。
據上論斷，應依刑事訴訟法第273條之1第1項、第299條第1項前
段、第310條之2、第454條第2項，刑法第28條、第277條第1項、
第41條第1項前段、第38條第2項前段，刑法施行法第1條之1第1
項，判決如主文。
本案經檢察官施婷婷提起公訴，檢察官黃翎樵到庭執行職務。
中　　華　　民　　國　　111 　年　　8 　　月　　31　　日
                  刑事第九庭    法　官　蔣彥威
以上正本證明與原本無異。
如不服本判決應於收受判決後20日內向本院提出上訴書狀，並應
敘述具體理由。其未敘述上訴理由者，應於上訴期間屆滿後20日
內向本院補提理由書(均須按他造當事人之人數附繕本)「切勿逕
送上級法院」。 
　　　　　　　　　　　　　　　  書記官　賴葵樺
中　　華　　民　　國　　111 　年　　8 　　月　　31　　日
附錄本件論罪科刑法條全文：刑法第277條 
中華民國刑法第277條
傷害人之身體或健康者，處5年以下有期徒刑、拘役或50萬元以
下罰金。
犯前項之罪，因而致人於死者，處無期徒刑或7年以上有期徒刑
；致重傷者，處3年以上10年以下有期徒刑。